臺灣高等法院高雄分院刑事裁定
111年度抗字第79號
抗  告  人  
即受刑人    洪秉濂


上列抗告人因聲請定其應執行刑案件，不服臺灣高雄地方法院中
華民國111年2月25日裁定(111年度聲字第319號)，提起抗告，本
院裁定如下：
    主  文
抗告駁回。
    理  由
一、本件抗告意旨略以：抗告人即受刑人洪秉濂（下稱抗告人）
    女兒年紀尚小，母親在洗腎，無法全心照顧年幼孩童，女兒
    發展遲緩，至今仍不太開口說話，需要更細心照料，家中長
    輩領有身障手冊，精神不適，身體也需要照料，過年前癌 
    末的爺爺突然離世，奶奶有些無法釋懷，會自言自語，本人
    有答應爺爺會好好改過自新，一時的觀念偏差，導致錯誤的
    發生，本人知道錯了，但因家中人丁單薄，希望法官檢察官
    給我時間，讓我安排家中人員生活，亦或能給我機會，再次
    從輕量刑，可以減少刑期，讓我有機會好好重新做人云云。
二、本件抗告人就原裁定附表所載「得易科罰金之罪與不得易科
    罰金之罪」聲請檢察官向法院聲請定執行刑，有其所提出之
    聲請書附卷可稽（見執行卷），依上開說明，法院自得依檢
    察官之聲請就抗告人所犯2罪定其應執行刑。又按數罪併罰
    ，應依分別宣告其罪之刑為基礎，定其應執行刑，此觀刑法
    第51條規定自明。數罪併罰如何定其應執行刑，應由法院視
    個案具體情節之不同，以其各罪所宣告之刑為基礎，本其自
    由裁量之職權，依刑法第51條所定方法為之（最高法院101
    年度台非字第351號判決意旨參照）。
三、查數罪併罰之定應執行之刑，係出於刑罰經濟與責罰相當之
    考量，並非予以犯罪行為人或受刑人不當之利益，為一種特
    別的量刑過程，相較於刑法第57條所定科刑時應審酌之事項
    係對一般犯罪行為之裁量，定應執行刑之宣告，乃對犯罪行
    為人本身及所犯各罪之總檢視，除應考量行為人所犯數罪反
    應出之人格特性，並應權衡審酌行為人之責任與整體刑法目
    的及相關刑事政策，在量刑權之法律拘束性原則下，依刑法
    第51條第5款之規定，採限制加重原則，以宣告各刑中之最
    長期為下限，各刑合併之刑期為上限，但最長不得逾30年，
    資為量刑自由裁量權之外部界限，並應受法秩序理念規範之
    比例原則、平等原則、責罰相當原則、重複評價禁止原則等
    自由裁量權之內部抽象價值要求界限之支配，使以輕重得宜
    ，罰當其責，俾符合法律授與裁量權之目的，以區別數罪併
    罰與單純數罪之不同，兼顧刑罰衡平原則；個案之裁量判斷
    ，除非有全然喪失權衡意義或其裁量行使顯然有違比例、平
    等諸原則之裁量權濫用之情形，即不得任意指其為違法或不
    當。原裁定以受刑人因犯如附表所示之販賣第三級毒品、持
    有逾量第三級毒品等2罪，經原審法院分別判處如原裁定附
    表所示之刑，且於如原裁定附表所示日期分別確定，檢察官
    就此聲請定應執行刑，與上開規定要無不合，而裁定應執行
    有期徒刑2年8月。
四、本件抗告人所犯如原裁定附表所示2罪，分別為有期徒刑2年
    6月、4月，合計為2年10月。原裁定定其應執行刑為有期徒
    刑2年8月，並未逾越刑法第51條第5款之規定，且無違反自
    由裁量之內部界限或濫用其職權可言，亦無全然喪失權衡意
    義或其裁量行使顯然有違比例、平等諸原則之裁量權濫用之
    情形，亦難謂有侵害抗告人原本已有之權益。抗告意旨以其
    個人家庭因素，並有心改過遷善，請求從輕量處，並無理由
    ，應予駁回。
據上論結，應依刑事訴訟法第412條，裁定如主文。
中　　華　　民　　國　　111 　年　　3 　　月　　28　　日
                  刑事第一庭    審判長法  官  蔡國卿
                                      法  官  林家聖
                                      法  官  惠光霞
以上正本證明與原本無異。
如不服本裁定應於送達後5日內向本院提出抗告狀。
中　　華　　民　　國　　111 　年　　3 　　月　　28　　日
                                      書記官  黃月瞳